---
title: "Análisis de datos"
subtitle: "Study 2"
date: "`r format(Sys.time(), '%A %d %B %Y %X')`"
output:
  html_document:
    toc: yes
    code_folding: hide
    toc_float:
      collapsed: yes
      smooth_scroll: no
      number_sections: yes
editor_options:
  chunk_output_type: console
---

```{r eval=FALSE, include=FALSE}
rmarkdown::render("production/prod_analysis-study2.Rmd", output_format = "html_document")
```


# Setup

```{r setup}
knitr::opts_chunk$set(
	echo = TRUE,
	message = FALSE,
	warning = FALSE,
	cache =TRUE
)
options(scipen=9999) # desactivar notacion cientifica
```

```{css, echo=FALSE}
# /* expandir el espacio del documento*/
body .main-container {
      max-width: 1600px !important;
      width: 1600px !important;
    }

#/* expandir width de la TOC*/
div.tocify {
    width: 22% !important;
    max-width: 331px !important;
    max-height: 102% !important;
}
```


## Librerías

```{r}
 if (!require("pacman")) install.packages("pacman") # instalar pacman
 pacman::p_load(dplyr,       # Manipulacion de datos
               haven,       # importar datos en .dta o .sav
               sjmisc,      # descriptivos y frecuencias
               sjPlot,      # tablas, plots y descriptivos
               summarytools,# resumen de dataframe
               texreg,      # tablas de regresion
               knitr,       # tablas kable
               kableExtra,  # tablas kable personalizadas
               ggplot2,     # plots
               lme4,
               estimatr
               )
```

## Datos
```{r}
 load(file = "../input/data/proc/df_study2.Rdata")
```

# Análisis


```{r}
 names(df_study2)
```

## Modelos lineales

```{r tele-lineal, echo=TRUE, cache=TRUE, results='asis'}
 rob1<- lm_robust(tele~b_educ+edad_cat+mujer+tpos+encuesta_a,data = df_study2)
 rob2<- lm_robust(tele~b_educ+edad_cat+mujer+tpos,data = df_study2,fixed_effects = encuesta_a)
 ml0 <- lmer(tele~1+(1|encuesta_a),data = df_study2)
 ml1 <- lmer(tele~b_educ+edad_cat+mujer+tpos+(1|encuesta_a),data = df_study2)
 ml2 <- lmer(tele~b_educ+edad_cat+mujer+tpos+(1+b_educ|encuesta_a),data = df_study2)
 ml3 <- lmer(tele~esc+edad_cat+mujer+tpos+(1|encuesta_a),data = df_study2)
 ml4 <- lmer(tele~esc+edad_cat+mujer+tpos+(1+esc|encuesta_a),data = df_study2)


cap <- "Modelos de regresión con efectos fijos y multinivel para consumo de información política en Televisión" # Titulo de tabla
custom.coef.names = c( # Custom names para coeficientes:
  "Media",
  "Técnico-profesional",
  "Univesitaria",
  "30-49",
  "50-64",
  "65 o más",
  "Sexo: mujer",
  "Tiene pos. política (ref: no tiene)",
  "Encuesta: 1993",
  "Encuesta: 1994",
  "Encuesta: 1995",
  "Encuesta: 1996",
  "Encuesta: 1997",
  "Encuesta: 1998",
  "Encuesta: 1999",
  "Encuesta: 1990",
  "Encuesta: 1991",
  "Encuesta: 2002",
  "Encuesta: 2003",
  "Encuesta: 2004",
  "Encuesta: 2005",
  "Encuesta: 2006",
  "Encuesta: 2007",
  "Encuesta: 2008",
  "Encuesta: 2009",
  "Encuesta: 2010",
  "Encuesta: 2011",
  "Encuesta: 2012",
  "Encuesta: 2013",
  "Encuesta: 2014",
  "Encuesta: 2015",
  "Encuesta: 2016",
  "Encuesta: 2017",
  "Encuesta: 2018",
  "Encuesta: 2019",
  "Años de escolaridad"
  )
 # Custom footnote de tabla:
 custom.note = "$^{***}$p < 0,001;$^{**}$p < 0,01;$^{*}$p < 0,05"
 omit.coef="((Intercept))"
 # texreg::knitreg() decide si usar formato tabla html o latex según corresponda.
texreg::knitreg(list(rob1,rob2,ml1,ml2,ml3,ml4),
                omit.coef = omit.coef,
                include.ci = FALSE,
                caption = cap,                          # Titulo
                caption.above = T,                      # Titulo de tabla arriba
                custom.coef.names = custom.coef.names,  # Definir custom names para coeficientes
                custom.note = custom.note,              # Definir footnote de tabla
                booktabs = TRUE,                        # Usar líneas horizontales en tabla
                float.pos = "hp!"
                )
```




```{r, fig.width=12, fig.height=5}
sjPlot::plot_model(model = ml2,type = "re",title = "Random slope nivel educacional")
sjPlot::plot_model(model = ml3,type = "re",title = "Años de educación")
```

```{r echo=TRUE}
anova(ml1,ml2) %>%
  broom::tidy() %>%
  knitr::kable() %>%
  kableExtra::kable_classic()

anova(ml3,ml4) %>%
  broom::tidy() %>%
  knitr::kable() %>%
  kableExtra::kable_classic()
```

```{r noticias-lineal, echo=TRUE, cache=TRUE, results='asis'}
rob1<- lm_robust(noticias~b_educ+edad_cat+mujer+tpos+encuesta_a,data = df_study2)
rob2<- lm_robust(noticias~b_educ+edad_cat+mujer+tpos,data = df_study2,fixed_effects = encuesta_a)
ml0 <- lmer(noticias~1+(1|encuesta_a),data = df_study2)
ml1 <- lmer(noticias~b_educ+edad_cat+mujer+tpos+(1|encuesta_a),data = df_study2)
ml2 <- lmer(noticias~b_educ+edad_cat+mujer+tpos+(1+b_educ|encuesta_a),data = df_study2)
ml3 <- lmer(noticias~esc+edad_cat+mujer+tpos+(1|encuesta_a),data = df_study2)
ml4 <- lmer(noticias~esc+edad_cat+mujer+tpos+(1+esc|encuesta_a),data = df_study2)


cap <- "Modelos de regresión con efectos fijos y multinivel para consumo de información política en Noticias" # Titulo de tabla
custom.coef.names = c( # Custom names para coeficientes:
  "Media",
  "Técnico-profesional",
  "Univesitaria",
  "30-49",
  "50-64",
  "65 o más",
  "Sexo: mujer",
  "Tiene pos. política (ref: no tiene)",
  "Encuesta: 1993",
  "Encuesta: 1994",
  "Encuesta: 1995",
  "Encuesta: 1996",
  "Encuesta: 1997",
  "Encuesta: 1998",
  "Encuesta: 1999",
  "Encuesta: 1990",
  "Encuesta: 1991",
  "Encuesta: 2002",
  "Encuesta: 2003",
  "Encuesta: 2004",
  "Encuesta: 2005",
  "Encuesta: 2006",
  "Encuesta: 2007",
  "Encuesta: 2008",
  "Encuesta: 2009",
  "Encuesta: 2010",
  "Encuesta: 2011",
  "Encuesta: 2012",
  "Encuesta: 2013",
  "Encuesta: 2014",
  "Encuesta: 2015",
  "Encuesta: 2016",
  "Encuesta: 2017",
  "Encuesta: 2018",
  "Encuesta: 2019",
  "Años de escolaridad"
  )
# Custom footnote de tabla:
custom.note = "$^{***}$p < 0,001;$^{**}$p < 0,01;$^{*}$p < 0,05"
omit.coef="((Intercept))"
# texreg::knitreg() decide si usar formato tabla html o latex según corresponda.
# texreg::knitreg(list(rob1,rob2,ml1,ml2,ml3,ml4))
texreg::htmlreg(list(rob1,rob2,ml1,ml2,ml3,ml4),
                omit.coef = omit.coef,
                include.ci = FALSE,
                caption = cap,                          # Titulo
                caption.above = T,                      # Titulo de tabla arriba
                custom.coef.names = custom.coef.names,  # Definir custom names para coeficientes
                custom.note = custom.note,              # Definir footnote de tabla
                booktabs = TRUE,                        # Usar líneas horizontales en tabla
                scalebox = 0.75,                        # tamaño de tabla a .75
                float.pos = "hp!"
                )
```

```{r, fig.width=12, fig.height=5}
sjPlot::plot_model(model = ml2,type = "re",title = "Random slope nivel educacional")
sjPlot::plot_model(model = ml3,type = "re",title = "Años de educación")
```

```{r}
anova(ml1,ml2) %>%
  broom::tidy() %>%
  knitr::kable() %>%
  kableExtra::kable_classic()

anova(ml3,ml4) %>%
  broom::tidy() %>%
  knitr::kable() %>%
  kableExtra::kable_classic()
```


## Modelos logit

```{r tele, echo=TRUE, cache=TRUE, results='asis'}
# Modelos para ve television (binary)
glm1<- glm(factor(tele_d)~b_educ+edad_cat+mujer+tpos+encuesta_a+noticias_d,
           data = df_study2,family = "binomial")
glmer0 <- glmer(factor(tele_d)~1+(1|encuesta_a),
                data = df_study2,family = "binomial",nAGQ = 10)
glmer1 <- glmer(factor(tele_d)~b_educ+edad_cat+mujer+tpos+noticias_d+(1|encuesta_a),
                data = df_study2,family = "binomial",nAGQ = 10)
glmer2 <- glmer(factor(tele_d)~b_educ+edad_cat+mujer+tpos+noticias_d+(1+b_educ|encuesta_a),
                data = df_study2,family = "binomial")
glmer3 <- glmer(factor(tele_d)~educ+edad_cat+mujer+tpos+noticias_d+(1|encuesta_a),
                data = df_study2,family = "binomial")
glmer4 <- glmer(factor(tele_d)~educ+edad_cat+mujer+tpos+noticias_d+(1+educ|encuesta_a),
                data = df_study2,family = "binomial")

cap <- "Modelos de regresión logit y logit multinivel para consumo de información política en Televisión" # Titulo de tabla
custom.coef.names = c( # Custom names para coeficientes:
  "Media",
  "Técnico-profesional",
  "Univesitaria",
  "30-49",
  "50-64",
  "65 o más",
  "Sexo: mujer",
  "Tiene pos. política (ref: no tiene)",
  "Encuesta: 1993",
  "Encuesta: 1994",
  "Encuesta: 1995",
  "Encuesta: 1996",
  "Encuesta: 1997",
  "Encuesta: 1998",
  "Encuesta: 1999",
  "Encuesta: 1990",
  "Encuesta: 1991",
  "Encuesta: 2002",
  "Encuesta: 2003",
  "Encuesta: 2004",
  "Encuesta: 2005",
  "Encuesta: 2006",
  "Encuesta: 2007",
  "Encuesta: 2008",
  "Encuesta: 2009",
  "Encuesta: 2010",
  "Encuesta: 2011",
  "Encuesta: 2012",
  "Encuesta: 2013",
  "Encuesta: 2014",
  "Encuesta: 2015",
  "Encuesta: 2016",
  "Encuesta: 2017",
  "Encuesta: 2018",
  "Encuesta: 2019",
  "Años de escolaridad"
  )

# Custom footnote de tabla:
custom.note = "$^{***}$p < 0,001;$^{**}$p < 0,01;$^{*}$p < 0,05"
omit.coef="((Intercept))|(region)|(zona_u_r)|(redes_d)|(noticias_d)"
# texreg::knitreg() decide si usar formato tabla html o latex según corresponda.
texreg::knitreg(list(glm1,glmer1,glmer2,glmer3,glmer4))
texreg::knitreg(list(glm1,glmer1,glmer2,glmer3),
                omit.coef = omit.coef,
                include.ci = FALSE,
                caption = cap,                          # Titulo
                caption.above = T,                      # Titulo de tabla arriba
                custom.coef.names = custom.coef.names,  # Definir custom names para coeficientes
                custom.note = custom.note,              # Definir footnote de tabla
                booktabs = TRUE,                        # Usar líneas horizontales en tabla
                scalebox = 0.75,                        # tamaño de tabla a .75
                float.pos = "hp!"
                )
```

```{r}
anova(glmer1,glmer2) %>%
  broom::tidy() %>%
  knitr::kable() %>%
  kableExtra::kable_classic()

anova(glmer3,glmer4) %>%
  broom::tidy() %>%
  knitr::kable() %>%
  kableExtra::kable_classic()
```

```{r, fig.width=12, fig.height=5}
sjPlot::plot_model(model = glmer2,type = "re",
                   title = "Televisión: Random slope nivel educacional")
sjPlot::plot_model(model = glmer4,type = "re",
                   title = "Televisión: Random slope años de educación")
```

```{r noticias, results='asis', cache=T}
# Modelos para lee noticias (binary)
glm1<- glm(factor(noticias_d)~b_educ+edad_cat+mujer+tpos+encuesta_a+tele_d,
           data = df_study2,family = "binomial")
glmer0 <- glmer(factor(noticias_d)~1+(1|encuesta_a),
                data = df_study2,family = "binomial",nAGQ = 10)
glmer1 <- glmer(factor(noticias_d)~b_educ+edad_cat+mujer+tpos+tele_d+(1|encuesta_a),
                data = df_study2,family = "binomial",nAGQ = 10)
glmer2 <- glmer(factor(noticias_d)~b_educ+edad_cat+mujer+tpos+tele_d+(1+b_educ|encuesta_a),
                data = df_study2,family = "binomial")
glmer3 <- glmer(factor(noticias_d)~educ+edad_cat+mujer+tpos+tele_d+(1|encuesta_a),
                data = df_study2,family = "binomial")
glmer4 <- glmer(factor(noticias_d)~educ+edad_cat+mujer+tpos+tele_d+(1+educ|encuesta_a),
                data = df_study2,family = "binomial")

cap <- "Modelos de regresión logit y logit multinivel para consumo de información política Lectura de noticias" # Titulo de tabla
custom.coef.names = c( # Custom names para coeficientes:
  "Media",
  "Técnico-profesional",
  "Univesitaria",
  "30-49",
  "50-64",
  "65 o más",
  "Sexo: mujer",
  "Tiene pos. política (ref: no tiene)",
  "Encuesta: 1993",
  "Encuesta: 1994",
  "Encuesta: 1995",
  "Encuesta: 1996",
  "Encuesta: 1997",
  "Encuesta: 1998",
  "Encuesta: 1999",
  "Encuesta: 1990",
  "Encuesta: 1991",
  "Encuesta: 2002",
  "Encuesta: 2003",
  "Encuesta: 2004",
  "Encuesta: 2005",
  "Encuesta: 2006",
  "Encuesta: 2007",
  "Encuesta: 2008",
  "Encuesta: 2009",
  "Encuesta: 2010",
  "Encuesta: 2011",
  "Encuesta: 2012",
  "Encuesta: 2013",
  "Encuesta: 2014",
  "Encuesta: 2015",
  "Encuesta: 2016",
  "Encuesta: 2017",
  "Encuesta: 2018",
  "Encuesta: 2019",
  "Años de escolaridad"
  )


# Custom footnote de tabla:
custom.note = "$^{***}$p < 0,001;$^{**}$p < 0,01;$^{*}$p < 0,05"
omit.coef="((Intercept))|(region)|(zona_u_r)|(redes_d)|(tele_d)"
# texreg::knitreg() decide si usar formato tabla html o latex según corresponda.
texreg::knitreg(list(glm1,glmer1,glmer2,glmer3),
                omit.coef = omit.coef,
                include.ci = FALSE,
                caption = cap,                          # Titulo
                caption.above = T,                      # Titulo de tabla arriba
                custom.coef.names = custom.coef.names,  # Definir custom names para coeficientes
                custom.note = custom.note,              # Definir footnote de tabla
                booktabs = TRUE,                        # Usar líneas horizontales en tabla
                scalebox = 0.75,                        # tamaño de tabla a .75
                float.pos = "hp!"
                )
```

```{r}
 anova(glmer1,glmer2) %>%
     broom::tidy() %>%
     knitr::kable() %>%
   kableExtra::kable_classic()

 anova(glmer3,glmer4) %>%
     broom::tidy() %>%
     knitr::kable() %>%
   kableExtra::kable_classic()
```

```{r, fig.width=12, fig.height=5}
sjPlot::plot_model(model = glmer2,type = "re",
                   title = "Noticias: Random slope nivel educacional")
sjPlot::plot_model(model = glmer4,type = "re",
                   title = "Noticias: Random slope años de educación")
```


# Interacciones
## Televisión

```{r inter-tele, results='asis'}
 glm1<- glm(factor(tele_d)~b_educ+edad_cat+mujer+tpos+as.numeric(encuesta_a)+noticias_d,
            data = df_study2,family = "binomial")

 tele_ed_year <-
   glm(factor(tele_d)~b_educ*as.numeric(encuesta_a)+edad_cat+mujer+tpos+as.numeric(encuesta_a)+noticias_d,
       data = df_study2,family = "binomial")

 tele_age_year <-
   glm(factor(tele_d)~b_educ+edad_cat*as.numeric(encuesta_a)+mujer+tpos+as.numeric(encuesta_a)+noticias_d,
       data = df_study2,family = "binomial")

 tele_sex_year <-
   glm(factor(tele_d)~b_educ+edad_cat+mujer*as.numeric(encuesta_a)+tpos+as.numeric(encuesta_a)+noticias_d,
       data = df_study2,family = "binomial")

 tele_tpos_year <-
   glm(factor(tele_d)~b_educ+edad_cat+mujer+tpos*as.numeric(encuesta_a)+as.numeric(encuesta_a)+noticias_d,
       data = df_study2,family = "binomial")

cap <- "Modelos de regresión logit para consumo de información política en Televisión" # Titulo de tabla
custom.coef.names = c( # Custom names para coeficientes:
  "Media",
  "Técnico-profesional",
  "Univesitaria",
  "30-49",
  "50-64",
  "65 o más",
  "Sexo: mujer",
  "Tiene pos. política (ref: no tiene)",
  "Año",
  "Media x Año",
  "Técnico-profesional x Año",
  "Univesitaria x Año",
  "30-49 x Año",
  "50-64 x Año",
  "65 o más x Año",  
  "Sexo: mujer x Año",
  "Tiene pos. pol. x Año"
  )


# Custom footnote de tabla:
custom.note = "$^{***}$p < 0,001;$^{**}$p < 0,01;$^{*}$p < 0,05"
omit.coef="((Intercept))|(region)|(zona_u_r)|(noticias_d)" 
 texreg::knitreg(list(glm1,
                        tele_ed_year,
                        tele_age_year,
                        tele_sex_year,
                        tele_tpos_year),
                omit.coef = omit.coef,
                include.ci = FALSE,
                caption = cap,                          # Titulo
                caption.above = T,                      # Titulo de tabla arriba
                custom.coef.names = custom.coef.names,  # Definir custom names para coeficientes
                custom.note = custom.note,              # Definir footnote de tabla
                booktabs = TRUE,                        # Usar líneas horizontales en tabla
                scalebox = 0.75,                        # tamaño de tabla a .75
                float.pos = "hp!"                
                 )
```

```{r, fig.width=8, fig.height=8}
 texreg::plotreg(l = list(tele_ed_year,
                          tele_age_year,
                          tele_sex_year,
                          tele_tpos_year),
                 omit.coef = omit.coef)
```

## Noticias

```{r inter-noticias, results='asis'}
 glm1<- glm(factor(noticias_d)~b_educ+edad_cat+mujer+tpos+as.numeric(encuesta_a)+tele_d,
            data = df_study2,family = "binomial")

 noticias_ed_year <-
   glm(factor(noticias_d)~b_educ*as.numeric(encuesta_a)+edad_cat+mujer+tpos+as.numeric(encuesta_a)+tele_d,
       data = df_study2,family = "binomial")

 noticias_age_year <-
   glm(factor(noticias_d)~b_educ+edad_cat*as.numeric(encuesta_a)+mujer+tpos+as.numeric(encuesta_a)+tele_d,
       data = df_study2,family = "binomial")

 noticias_sex_year <-
   glm(factor(noticias_d)~b_educ+edad_cat+mujer*as.numeric(encuesta_a)+tpos+as.numeric(encuesta_a)+tele_d,
       data = df_study2,family = "binomial")

 noticias_tpos_year <-
   glm(factor(noticias_d)~b_educ+edad_cat+mujer+tpos*as.numeric(encuesta_a)+as.numeric(encuesta_a)+tele_d,
       data = df_study2,family = "binomial")

cap <- "Modelos de regresión logit para consumo de información política en Lectura" # Titulo de tabla
custom.coef.names = c( # Custom names para coeficientes:
  "Media",
  "Técnico-profesional",
  "Univesitaria",
  "30-49",
  "50-64",
  "65 o más",
  "Sexo: mujer",
  "Tiene pos. política (ref: no tiene)",
  "Año",
  "Media x Año",
  "Técnico-profesional x Año",
  "Univesitaria x Año",
  "30-49 x Año",
  "50-64 x Año",
  "65 o más x Año",  
  "Sexo: mujer x Año",
  "Tiene pos. pol. x Año"
  )


# Custom footnote de tabla:
custom.note = "$^{***}$p < 0,001;$^{**}$p < 0,01;$^{*}$p < 0,05"
omit.coef="((Intercept))|(region)|(zona_u_r)|(tele_d)"  

texreg::knitreg(list(glm1,
                       noticias_ed_year,
                       noticias_age_year,
                       noticias_sex_year,
                       noticias_tpos_year),
                omit.coef = omit.coef,
                include.ci = FALSE,
                caption = cap,                          # Titulo
                caption.above = T,                      # Titulo de tabla arriba
                custom.coef.names = custom.coef.names,  # Definir custom names para coeficientes
                custom.note = custom.note,              # Definir footnote de tabla
                booktabs = TRUE,                        # Usar líneas horizontales en tabla
                scalebox = 0.75,                        # tamaño de tabla a .75
                float.pos = "hp!"                  
                )
```


```{r, fig.width=8, fig.height=8}
texreg::plotreg(l = list(noticias_ed_year,
                         noticias_age_year,
                         noticias_sex_year,
                         noticias_tpos_year),
                omit.coef = omit.coef)
```


* Matías:
  - Sube base de datos con 54 encuestas (29 años) para televisión y noticias
  - Replicar análisis previos de interacción
  - Análisis mulinivel random intercept x año y random slope para educación x año.
  - Análisis logit: año como moderador de educación, edad, sexo y posición política
  - Cambiar cat ref de educación (invertir)
  - fecha lunes
