---
title: "Preparación de datos"
subtitle: "Study 1"
date: "`r format(Sys.time(), '%A %d %B %Y %X')`"
output: 
  html_document: 
    toc: yes
    toc_float:
      collapsed: yes
      smooth_scroll: no
      number_sections: yes
    code_folding: show  
    number_sections: yes
editor_options: 
  chunk_output_type: console
---

# Setup

```{r setup}
knitr::opts_chunk$set(warning = FALSE, 
                      message = FALSE, 
                      echo = TRUE 
                      )
options(scipen=9999) # desactivar notacion cientifica
remove(list = ls()) #limpieza del entorno de trabajo
```

```{css, echo=FALSE}
# /* expandir el espacio del documento*/
body .main-container {
      max-width: 1600px !important;
      width: 1600px !important;
    }
#/* expandir width de la TOC*/
div.tocify {
    width: 22% !important;
    max-width: 331px !important;
    max-height: 102% !important;
}
```

## Librerías

```{r}
if (!require("pacman")) install.packages("pacman") # instalar pacman
                            # cargar librerias
pacman::p_load(dplyr,       # Manipulacion de datos 
               car,         # recodificar variables
               sjlabelled,  # etiquetado de variables
               sjmisc,      # descriptivos y frecuencias
               sjPlot,      # tablas, plots y descriptivos
               summarytools,# resumen de dataframe
               panelr,      # datos panel 
               stringr,     # manejo de vector de caracteres
               survey,      # diseno muestral complejo
               ggrepel,     # etiquetas en ggplo2
               tidyverse    # ggplot2 + librerias complementarias
               )
```

## Datos

Para este ejemplo se va utilizar una base de datos longitudinal de ELSOC para las olas 2016, 2017, 2018 y 2019. Emplearemos un enlace directo para descargar la base de datos desde dataverse:

```{r}
load(file = "../input/data/original/base_determinantes_v2.Rdata")
```

### Selección de variables



# Preparación

En esta sección se realizará la preparación de datos. Se sugiere seguir los siguientes pasos para cada variable:

| Paso                      | Función                         |
|---------------------------|---------------------------------|
| 1. Descriptivo inicial    | sjmisc::frq() o sjmisc::descr() |
| 2. Recodificación         | car::recode()                   |
| 3. Etiquetado de valores  | sjlabelled::set_labels()        |
| 4. Etiquetado de variable | sjlabelled::set_label()         |
| 5. Descriptivo final      | sjmisc::frq o sjmisc::descr()   |

## Variables 

### Ola de medición

```{r}
sjmisc::frq(datos_media$encuesta_a)
datos_media$encuesta_a <- to_factor(datos_media$encuesta_a)
sjmisc::frq(datos_media$encuesta_a)
```


### Mes de medición
```{r}
sjmisc::frq(datos_media$encuesta_m)
datos_media$encuesta_m <- to_factor(datos_media$encuesta_m)
sjmisc::frq(datos_media$encuesta_m)
```

### Edad tramos

```{r}
#Recode variable "m0_edad" / rename "edad"
sjmisc::frq(datos_media$edad)
datos_media$edad_cat <- factor(car::recode(datos_media$edad, "18:29=1;30:49=2;50:64=3;65:150=4"),
                           labels = c('18-29', '30-49', '50-64', '65 o más'))
datos_media$edad_cat <- sjlabelled::set_label(datos_media$edad_cat, 
                                              label = c("Edad en Tramos")) 
sjmisc::frq(datos_media$edad_cat)
```

### Sexo

```{r}
#Recode variable "m0_sexo" / rename "sexo".
sjmisc::frq(datos_media$mujer)
datos_media$mujer <- to_factor(datos_media$mujer)
datos_media$mujer <- sjlabelled::set_label(datos_media$mujer, 
                                           label = c("Sexo (mujer)"))
sjmisc::frq(datos_media$mujer)
```

### Nivel educacional

```{r}
sjmisc::frq(datos_media$lvl)
datos_media$lvl <- to_factor(datos_media$lvl)
datos_media$lvl <- sjlabelled::set_label(datos_media$lvl, 
                                         label = c("Nivel Educacional (tramos)"))
sjmisc::frq(datos_media$lvl)
```

```{r}
sjmisc::frq(datos_media$region)
datos_media$region <- to_factor(datos_media$region)
sjmisc::frq(datos_media$region)
```

# Variables agregadas

## Consumo información (factorial)
```{r}
# correlacion
cor(datos_media %>% 
      select(redes,tele,noticias)) %>% 
  corrplot::corrplot.mixed()

#factorial
fa_1   <- psych::fa(r = select(datos_media ,redes,tele,noticias))
factor1<- psych::factor.scores(select(datos_media ,redes,tele,noticias), 
                     fa_1, Phi = NULL, 
              method = c("Bartlett"),
              rho=NULL,impute="none")
datos_media$media_fs<- factor1$scores[,1] 
datos_media$media_fs <- sjlabelled::set_label(datos_media$media_fs, 
                                         label = c("Consumo de información política (scores)"))
sjmisc::frq(datos_media$media_fs)
hist.default(datos_media$media_fs)
```

## Consumo información (promedio)

```{r}
datos_media$media_avg <- 
  sjmisc::row_means(x = select(datos_media,redes,tele,noticias),
                               n = 1,var = "media_avg",append = F)$media_avg
datos_media$media_avg <- 
  sjlabelled::set_label(datos_media$media_avg ,
                        label = c("Consumo de información política (promedio)"))

sjmisc::frq(datos_media$media_avg)
hist.default(datos_media$media_avg)
```


# Seleccionar variables

```{r}
df_study1<- 
  datos_media 
```

# Resumen 

```{r,results='asis', echo=FALSE}
sjPlot::view_df(df_study1,show.type = T)
```

# Guardar datos

```{r}
save(df_study1,file = "../input/data/proc/df_study1.Rdata")
```



