---
title: "Análisis de datos"
date: "`r format(Sys.time(), '%A %d %B %Y %X')`"
output: 
  html_document: 
    toc: yes
    code_folding: hide
    toc_float: 
      collapsed: true
      smooth_scroll: false
      number_sections: true
editor_options: 
  chunk_output_type: console
---

```{r eval=FALSE, include=FALSE}
rmarkdown::render("production/prod_analysis.Rmd")
```


# Setup

```{r setup}
knitr::opts_chunk$set(warning = FALSE, message = FALSE, results = 'asis')
options(scipen=9999) # desactivar notacion cientifica
```

```{css, echo=FALSE}
# /* expandir el espacio del documento*/
body .main-container {
      max-width: 1600px !important;
      width: 1600px !important;
    }

#/* expandir width de la TOC*/
div.tocify {
    width: 22% !important;
    max-width: 331px !important;
    max-height: 102% !important;
}
```


## Librerías

```{r}
if (!require("pacman")) install.packages("pacman") # instalar pacman
pacman::p_load(dplyr,       # Manipulacion de datos 
               haven,       # importar datos en .dta o .sav
               sjmisc,      # descriptivos y frecuencias
               sjPlot,      # tablas, plots y descriptivos
               summarytools,# resumen de dataframe
               texreg,      # tablas de regresion
               knitr,       # tablas kable
               kableExtra,  # tablas kable personalizadas
               ggplot2,     # plots
               lme4,
               estimatr
               )
```

## Datos
```{r}
load(file = "../input/data/proc/df_study1.Rdata")
```

# Análisis

## Modelos lineales

```{r results='asis'}
rob1<- lm_robust(media_fs~lvl+edad_cat+mujer+tpos+region+zona_u_r+encuesta_a,data = df_study1)
rob2<- lm_robust(media_fs~lvl+edad_cat+mujer+tpos+region+zona_u_r,data = df_study1,fixed_effects = encuesta_a)

ml0 <- lmer(media_fs~1+(1|encuesta_a),data = df_study1)
ml1 <- lmer(media_fs~lvl+edad_cat+mujer+tpos+region+zona_u_r+(1|encuesta_a),data = df_study1)
ml2 <- lmer(media_fs~lvl+edad_cat+mujer+tpos+region+zona_u_r+(1+lvl|encuesta_a),data = df_study1)
ml3 <- lmer(media_fs~educ+edad_cat+mujer+tpos+region+zona_u_r+(1+educ|encuesta_a),data = df_study1)

cap <- "Modelos de regresión con efectos fijos y multinivel para consumo de información política general" # Titulo de tabla
custom.coef.names = c( # Custom names para coeficientes:
  "Media",
  "Técnico-profesional",
  "Univesitaria",
  "30-49",
  "50-64",
  "65 o más",
  "Sexo: mujer",
  "Tiene pos. política (ref: no tiene)",
  "Encuesta: 2012",
  "Encuesta: 2013",
  "Encuesta: 2014",
  "Encuesta: 2015",
  "Encuesta: 2016",
  "Encuesta: 2017",
  "Encuesta: 2018",
  "Encuesta: 2019",
  "Años de educación"
  )
# Custom footnote de tabla: 
custom.note = "$^{***}$p < 0,001;$^{**}$p < 0,01;$^{*}$p < 0,05"
omit.coef="((Intercept))|(region)|(zona_u_r)"
# texreg::knitreg() decide si usar formato tabla html o latex según corresponda. 
texreg::knitreg(list(rob1,rob2,ml1,ml2,ml3),
                omit.coef = omit.coef,
                include.ci = FALSE,
                caption = cap,                          # Titulo
                caption.above = T,                      # Titulo de tabla arriba
                custom.coef.names = custom.coef.names,  # Definir custom names para coeficientes
                custom.note = custom.note,              # Definir footnote de tabla
                booktabs = TRUE,                        # Usar líneas horizontales en tabla
                scalebox = 0.75,                        # tamaño de tabla a .75
                float.pos = "hp!"
                )                        
```

* Primero, modelo 1 muestra que empleando la ola de la encuesta como predictor, desde 2012 hasta 2016 el consumo de información política general incrementa. Luego, en 2017 se estanca y no muestra diferencias estadísticamente significativas. Estimando a través de FE, los resultados son idénticos.

* Educación en tramos mantiene su relación positiva y estadísticamente singificativa en todas las especificaciones (ols, FE y multinivel)

* El modelo 3, 4 y 5 muestran las estimaciones usando modelos de intercepto (M3) aleatorio y pendiente aleatoria para educación (Modelos 4 y 5). Los modelos muestran que la pendiente de educación no varía significativamente entre años. 

```{r, fig.width=12, fig.height=5}
sjPlot::plot_model(model = ml2,type = "re",title = "Random slope nivel educacional")
sjPlot::plot_model(model = ml3,type = "re",title = "Random slope años de educación")
```

## Modelos logit 

```{r redes, results='asis', cache=TRUE}
# Modelos para redes (binary)
glm1<- glm(redes_d~lvl+edad_cat+mujer+tpos+region+zona_u_r+encuesta_a+tele_d,
           data = df_study1,family = "binomial")
glmer0 <- glmer(redes_d~1+(1|encuesta_a),
                data = df_study1,family = "binomial",nAGQ = 10)
glmer1 <- glmer(redes_d~lvl+edad_cat+mujer+tpos+region+zona_u_r +tele_d+noticias_d+(1|encuesta_a),
                data = df_study1,family = "binomial",nAGQ = 10)
glmer2 <- glmer(redes_d~lvl+edad_cat+mujer+tpos+region+zona_u_r +tele_d+noticias_d+(1+lvl|encuesta_a),
                data = df_study1,family = "binomial")
glmer3 <- glmer(redes_d~educ+edad_cat+mujer+tpos+region+zona_u_r+tele_d+noticias_d+(1+educ|encuesta_a),
                data = df_study1,family = "binomial")

cap <- "Modelos de regresión logit y logit multinivel para consumo de información política en Redes Sociales" # Titulo de tabla
custom.coef.names = c( # Custom names para coeficientes:
  "Media",
  "Técnico-profesional",
  "Univesitaria",
  "30-49",
  "50-64",
  "65 o más",
  "Sexo: mujer",
  "Tiene pos. política (ref: no tiene)",
  "Encuesta: 2012",
  "Encuesta: 2013",
  "Encuesta: 2014",
  "Encuesta: 2015",
  "Encuesta: 2016",
  "Encuesta: 2017",
  "Encuesta: 2018",
  "Encuesta: 2019",
  "Años de educación"
  )

# Custom footnote de tabla: 
custom.note = "$^{***}$p < 0,001;$^{**}$p < 0,01;$^{*}$p < 0,05"
omit.coef="((Intercept))|(region)|(zona_u_r)|(tele_d)|(noticias_d)"
# texreg::knitreg() decide si usar formato tabla html o latex según corresponda. 
texreg::knitreg(list(glm1,glmer1,glmer2,glmer3),
                omit.coef = omit.coef,
                include.ci = FALSE,
                caption = cap,                          # Titulo
                caption.above = T,                      # Titulo de tabla arriba
                custom.coef.names = custom.coef.names,  # Definir custom names para coeficientes
                custom.note = custom.note,              # Definir footnote de tabla
                booktabs = TRUE,                        # Usar líneas horizontales en tabla
                scalebox = 0.75,                        # tamaño de tabla a .75
                float.pos = "hp!"
                )                        
```

```{r}
anova(glmer1,glmer2) %>% 
  broom::tidy() %>% 
  knitr::kable() %>% 
  kableExtra::kable_classic()
```

```{r, fig.width=12, fig.height=5}
sjPlot::plot_model(model = glmer2,type = "re",
                   title = "Redes: Random slope nivel educacional")
sjPlot::plot_model(model = glmer3,type = "re",
                   title = "Redes: Random slope años de educación")
```

```{r tele, results='asis', cache=T}
# Modelos para ve television (binary)
glm1<- glm(tele_d~lvl+edad_cat+mujer+tpos+region+zona_u_r+encuesta_a+redes_d+noticias_d,
           data = df_study1,family = "binomial")
glmer0 <- glmer(tele_d~1+(1|encuesta_a),
                data = df_study1,family = "binomial",nAGQ = 10)
glmer1 <- glmer(tele_d~lvl+edad_cat+mujer+tpos+region+zona_u_r+redes_d+noticias_d+(1|encuesta_a),
                data = df_study1,family = "binomial",nAGQ = 10)
glmer2 <- glmer(tele_d~lvl+edad_cat+mujer+tpos+region+zona_u_r+redes_d+noticias_d+(1+lvl|encuesta_a),
                data = df_study1,family = "binomial")
glmer3 <- glmer(tele_d~educ+edad_cat+mujer+tpos+region+zona_u_r+redes_d+noticias_d+(1+educ|encuesta_a),
                data = df_study1,family = "binomial")

cap <- "Modelos de regresión logit y logit multinivel para consumo de información política en Televisión" # Titulo de tabla
custom.coef.names = c( # Custom names para coeficientes:
  "Media",
  "Técnico-profesional",
  "Univesitaria",
  "30-49",
  "50-64",
  "65 o más",
  "Sexo: mujer",
  "Tiene pos. política (ref: no tiene)",
  "Encuesta: 2012",
  "Encuesta: 2013",
  "Encuesta: 2014",
  "Encuesta: 2015",
  "Encuesta: 2016",
  "Encuesta: 2017",
  "Encuesta: 2018",
  "Encuesta: 2019",
  "Años de educación"
  )

# Custom footnote de tabla: 
custom.note = "$^{***}$p < 0,001;$^{**}$p < 0,01;$^{*}$p < 0,05"
omit.coef="((Intercept))|(region)|(zona_u_r)|(redes_d)|(noticias_d)"
# texreg::knitreg() decide si usar formato tabla html o latex según corresponda. 
texreg::knitreg(list(glm1,glmer1,glmer2,glmer3),
                omit.coef = omit.coef,
                include.ci = FALSE,
                caption = cap,                          # Titulo
                caption.above = T,                      # Titulo de tabla arriba
                custom.coef.names = custom.coef.names,  # Definir custom names para coeficientes
                custom.note = custom.note,              # Definir footnote de tabla
                booktabs = TRUE,                        # Usar líneas horizontales en tabla
                scalebox = 0.75,                        # tamaño de tabla a .75
                float.pos = "hp!"
                )                        
```

```{r}
anova(glmer1,glmer2) %>%
  broom::tidy() %>% 
  knitr::kable() %>% 
  kableExtra::kable_classic()
```

```{r, fig.width=12, fig.height=5}
sjPlot::plot_model(model = glmer2,type = "re",
                   title = "Televisión: Random slope nivel educacional")
sjPlot::plot_model(model = glmer3,type = "re",
                   title = "Televisión: Random slope años de educación")
```

```{r noticias, results='asis', cache=T}
# Modelos para lee noticias (binary)
glm1<- glm(noticias_d~lvl+edad_cat+mujer+tpos+region+zona_u_r+encuesta_a+redes_d+tele_d,
           data = df_study1,family = "binomial")
glmer0 <- glmer(noticias_d~1+(1|encuesta_a),
                data = df_study1,family = "binomial",nAGQ = 10)
glmer1 <- glmer(noticias_d~lvl+edad_cat+mujer+tpos+region+zona_u_r+redes_d+tele_d+(1|encuesta_a),
                data = df_study1,family = "binomial",nAGQ = 10)
glmer2 <- glmer(noticias_d~lvl+edad_cat+mujer+tpos+region+zona_u_r+redes_d+tele_d+(1+lvl|encuesta_a),
                data = df_study1,family = "binomial")
glmer3 <- glmer(noticias_d~educ+edad_cat+mujer+tpos+region+zona_u_r+redes_d+tele_d+(1+educ|encuesta_a),
                data = df_study1,family = "binomial")

cap <- "Modelos de regresión logit y logit multinivel para consumo de información política Lectura de noticias" # Titulo de tabla
custom.coef.names = c( # Custom names para coeficientes:
  "Media",
  "Técnico-profesional",
  "Univesitaria",
  "30-49",
  "50-64",
  "65 o más",
  "Sexo: mujer",
  "Tiene pos. política (ref: no tiene)",
  "Encuesta: 2012",
  "Encuesta: 2013",
  "Encuesta: 2014",
  "Encuesta: 2015",
  "Encuesta: 2016",
  "Encuesta: 2017",
  "Encuesta: 2018",
  "Encuesta: 2019",
  "Años de educación"
  )


# Custom footnote de tabla: 
custom.note = "$^{***}$p < 0,001;$^{**}$p < 0,01;$^{*}$p < 0,05"
omit.coef="((Intercept))|(region)|(zona_u_r)|(redes_d)|(tele_d)"
# texreg::knitreg() decide si usar formato tabla html o latex según corresponda. 
texreg::knitreg(list(glm1,glmer1,glmer2,glmer3),
                omit.coef = omit.coef,
                include.ci = FALSE,
                caption = cap,                          # Titulo
                caption.above = T,                      # Titulo de tabla arriba
                custom.coef.names = custom.coef.names,  # Definir custom names para coeficientes
                custom.note = custom.note,              # Definir footnote de tabla
                booktabs = TRUE,                        # Usar líneas horizontales en tabla
                scalebox = 0.75,                        # tamaño de tabla a .75
                float.pos = "hp!"
                )                        
```

```{r}
anova(glmer1,glmer2) %>% 
    broom::tidy() %>% 
    knitr::kable() %>% 
  kableExtra::kable_classic()
```

```{r, fig.width=12, fig.height=5}
sjPlot::plot_model(model = glmer2,type = "re",
                   title = "Noticias: Random slope nivel educacional")
sjPlot::plot_model(model = glmer3,type = "re",
                   title = "Noticias: Random slope años de educación")
```


# Interacciones

## Redes sociales

```{r inter-redes}
glm1<- glm(redes_d~lvl+edad_cat+mujer+tpos+region+zona_u_r+as.numeric(encuesta_a)+tele_d+noticias_d,
           data = df_study1,family = "binomial")

redes_ed_year <- 
  glm(redes_d~lvl*as.numeric(encuesta_a)+edad_cat+mujer+tpos+region+zona_u_r+as.numeric(encuesta_a)+tele_d+noticias_d,
      data = df_study1,family = "binomial")

redes_age_year <- 
  glm(redes_d~lvl+edad_cat*as.numeric(encuesta_a)+mujer+tpos+region+zona_u_r+as.numeric(encuesta_a)+tele_d+noticias_d,
      data = df_study1,family = "binomial")

redes_sex_year <- 
  glm(redes_d~lvl+edad_cat+mujer*as.numeric(encuesta_a)+tpos+region+zona_u_r+as.numeric(encuesta_a)+tele_d+noticias_d,
      data = df_study1,family = "binomial")

redes_tpos_year <- 
  glm(redes_d~lvl+edad_cat+mujer+tpos*as.numeric(encuesta_a)+region+zona_u_r+as.numeric(encuesta_a)+tele_d+noticias_d,
      data = df_study1,family = "binomial")



texreg::knitreg(list(glm1,
                       redes_ed_year,
                       redes_age_year,
                       redes_sex_year,
                       redes_tpos_year), 
                  omit.coef = omit.coef)
```

```{r, fig.width=8, fig.height=8}
texreg::plotreg(l = list(redes_ed_year,
                         redes_age_year,
                         redes_sex_year,
                         redes_tpos_year), 
                omit.coef = omit.coef)
```

## Televisión

```{r inter-tele}
glm1<- glm(tele_d~lvl+edad_cat+mujer+tpos+region+zona_u_r+as.numeric(encuesta_a)+redes_d+noticias_d,
           data = df_study1,family = "binomial")

tele_ed_year <- 
  glm(tele_d~lvl*as.numeric(encuesta_a)+edad_cat+mujer+tpos+region+zona_u_r+as.numeric(encuesta_a)+redes_d+noticias_d,
      data = df_study1,family = "binomial")

tele_age_year <- 
  glm(tele_d~lvl+edad_cat*as.numeric(encuesta_a)+mujer+tpos+region+zona_u_r+as.numeric(encuesta_a)+redes_d+noticias_d,
      data = df_study1,family = "binomial")

tele_sex_year <- 
  glm(tele_d~lvl+edad_cat+mujer*as.numeric(encuesta_a)+tpos+region+zona_u_r+as.numeric(encuesta_a)+redes_d+noticias_d,
      data = df_study1,family = "binomial")

tele_tpos_year <- 
  glm(tele_d~lvl+edad_cat+mujer+tpos*as.numeric(encuesta_a)+region+zona_u_r+as.numeric(encuesta_a)+redes_d+noticias_d,
      data = df_study1,family = "binomial")



texreg::knitreg(list(glm1,
                       tele_ed_year,
                       tele_age_year,
                       tele_sex_year,
                       tele_tpos_year), 
                  omit.coef = omit.coef)
```

```{r, fig.width=8, fig.height=8}
texreg::plotreg(l = list(tele_ed_year,
                         tele_age_year,
                         tele_sex_year,
                         tele_tpos_year), 
                omit.coef = omit.coef)
```


## Noticias 

```{r inter-noticias}
glm1<- glm(noticias_d~lvl+edad_cat+mujer+tpos+region+zona_u_r+as.numeric(encuesta_a)+redes_d+tele_d,
           data = df_study1,family = "binomial")

noticias_ed_year <- 
  glm(noticias_d~lvl*as.numeric(encuesta_a)+edad_cat+mujer+tpos+region+zona_u_r+as.numeric(encuesta_a)+redes_d+tele_d,
      data = df_study1,family = "binomial")

noticias_age_year <- 
  glm(noticias_d~lvl+edad_cat*as.numeric(encuesta_a)+mujer+tpos+region+zona_u_r+as.numeric(encuesta_a)+redes_d+tele_d,
      data = df_study1,family = "binomial")

noticias_sex_year <- 
  glm(noticias_d~lvl+edad_cat+mujer*as.numeric(encuesta_a)+tpos+region+zona_u_r+as.numeric(encuesta_a)+redes_d+tele_d,
      data = df_study1,family = "binomial")

noticias_tpos_year <- 
  glm(noticias_d~lvl+edad_cat+mujer+tpos*as.numeric(encuesta_a)+region+zona_u_r+as.numeric(encuesta_a)+redes_d+tele_d,
      data = df_study1,family = "binomial")

texreg::knitreg(list(glm1,
                       noticias_ed_year,
                       noticias_age_year,
                       noticias_sex_year,
                       noticias_tpos_year), 
                  omit.coef = omit.coef)
```


```{r, fig.width=8, fig.height=8}
texreg::plotreg(l = list(noticias_ed_year,
                         noticias_age_year,
                         noticias_sex_year,
                         noticias_tpos_year), 
                omit.coef = omit.coef)
```



